# 政策变更

提问人：zhs7403 时间：2019-12-18 08:05:13
A 预计在 2019.12.31 号进行董事会决议，将投资性房地产计量模式从成本模式转到公允模式。被审计单位 A的投资性房地产 2019.11.30日账面金额 50 亿左右，其中大部分都是自行开发的房地产转为自用后，长期用于出租，形成的投资性房地产。该投资性房地产后续还会出售。
该将投资性房地产计量模式从成本模式转到公允模式应该如何处理，目前想到有四种方法可供选择选哪一种，或者该如何处理？
（ 1 ）2019.12.31日公允价值与账面价值的差额调整期初留存收益。期初其他数据不再追溯。 2019 年利润表中也不会有公允价值变动损益、其他综合收益等相关的影响。
（ 2 ）追溯调整到 2018.1.1 时点，视同2018.1.1 号时点投资性房地产开始公允价值模式计量，2018.1.1 号账面与公允的差额调整期初留存收益。
2018.1.1 号及之后的投资性房地产采用公允价值计量，公允价值变动计入公允价值变动损益。 2018 年存货或者固定资产转到投资性房地产的，公允价值大于账面的差额，计入 2018 年的其他综合收益，假如该资产 2019.12.1日出售了，再 2019 年报表中将之前确认的其他综合收益转到其他业务成本，影响 2019 年利润表及净利润的金额。
（ 3 ）追溯调整到投资性房地产形成时点，但是不追溯投资性房地产是怎么形成的，也就是追溯的时候不考虑是存货转入还是固定资产转入。形成时点的账面成本与公允的差额，全部计入当期损益，直接影响后续期间的留存收益金额，不会对其他综合收益产生影响。
（ 4 ）追溯调整到投资性房地产形成时点，并考虑是存货或者固定资产转入的。形成时点的账面成本与公允的差额，计入其他综合收益。该资产在后续出售时，将之前确认的其他综合收益转到其他业务成本，影响利润表及净利润的金额

回答人：chenyiwei
应采用方案（ 4 ）：追溯调整到投资性房地产形成时点，并考虑是存货或者固定资产转入的。形成时点的账面成本与公允的差额，计入其他综合收益。该资产在后续出售时，将之前确认的其他综合收益转到其他业务成本，影响利润表及净利润的金额。